【裁判字號】    92,毒抗,235
【裁判日期】    920520
【裁判案由】    毒品危害防制條例
【裁判全文】
臺灣高等法院刑事裁定                            九十二年度毒抗字第二三五號
    抗  告  人
    即  被  告  甲○○
右抗告人因違反毒品危害防制條例案件，不服臺灣新竹地方法院，中華民國九十二年
四月二十一日裁定（九十二年度毒聲字第三二八號），提起抗告，本院裁定如左：
    主  文
抗告駁回。
    理  由
一、按犯毒品危害防制條例第十條之罪者（即施用第一、二級毒品），檢察官應先將
    被告送勒戒處所觀察、勒戒；經觀察、勒戒後，無繼續施用毒品之傾向者，應由
    檢察官為不起訴處分。毒品危害防制條例第二十條第一項、第二項定有明文；又
    依前項規定為不起訴之處分後，三犯第十條之罪以上者，不適用前項之規定。但
    應由檢察官聲請法院裁定先令入戒治處所施以強制戒治，復為同條例第二十條第
    三項所明定。
二、經查：抗告人即被告甲○○前曾因施用第二級毒品安非他命，先後經二次觀察、
    勒戒後，均認無繼續施用毒品之傾向，分別經由臺灣新竹地方法院檢察署檢察官
    於民國（下同）九十年五月十八日、九十一年五月十三日以九十年度毒偵字第七
    三六號、九十年度毒偵字第一八四０號為不起訴處分確定。惟被告於第二次不起
    訴處分後，復於九十二年一月二十日下午四時二十分為警採尿回溯前九十六小時
    內之某時，在不詳地點施用第二級毒品安非他命，嗣於同年一月二十日經警以毒
    品列管人口通知採驗尿液而查獲，被告雖矢口否認上揭犯行，惟被告經警採集之
    尿液送驗呈安非他命陽性反應，有新竹縣警局竹東分局「列管毒品人口尿液檢體
    採集送驗紀錄表」、昭信科技顧問股份有限公司所出具之「濫用藥物陽性檢體檢
    驗報告」影本各乙紙附卷可稽（見毒偵字第四三五號卷第四頁、第五頁），此外
    ，復有前開不起訴處分書及本院被告前國前案紀錄表在卷足憑（見毒聲字卷第十
    二頁至第十三頁、第三頁至第八頁），足認抗告人確有非法施用安非他命之行為
    ，原審認其有非法施用第二級毒品安非他命之事實，且係三犯，乃依檢察官之聲
    請（見毒聲字卷第四頁）裁定令入戒治處所施以強制戒治一年，經核並無不合。
三、被告提起抗告意旨略以：被告確未施用安非他命，至於尿液呈陽性反應，被告懷
    疑係食用「內傷藥」所致，爰依法提起抗告云云。惟依卷附之法務部調查局第六
    處八十七年九月二十九日（八七）發技（一）字第八七０七四五七四號函所載：
    「尿液毒品檢驗若能使用較先進之氣相層析質譜儀分析法確認，則可完全排除偽
    陽性之干擾。」（見毒聲字卷第九頁至第十頁），被告尿液經送昭信科技顧問股
    份有限公司以氣相質譜儀（ＧＣ／ＭＳ）分析法檢驗結果，確呈安非他命陽性反
    應，此有昭信科技顧問股份有限公司出具之「濫用藥物陽性檢體檢驗報告」乙紙
    附卷可稽（見毒偵字卷第五頁），被告否認犯行，辯稱係服用「內傷藥」因而尿
    液呈安非他命陽性反應云云，尚無足採，被告之抗告為無理由，應予駁回。
據上論斷，應依刑事訴訟法第四百十二條，裁定如主文。
中    華    民    國     九十二     年       五       月      二十      日
                             臺灣高等法院刑事第三庭
                                 審判長法  官  張  連  財
                                       法  官  黃  金  富
                                       法  官  林  明  俊
右正本證明與原本無異。
不得再抗告。
                                       書記官  蕭  進  忠
中    華    民    國     九十二     年       五       月      二十      日


司法院資訊處製作；財團法人民間司法改革基金會備份。
